【裁判字號】    98,上易,515
【裁判日期】    980930
【裁判案由】    竊盜等
【裁判全文】
臺灣高等法院高雄分院刑事判決         98年度上易字第515號
上  訴  人
即  被  告  乙○○
上列上訴人因被告竊盜等案件，不服臺灣高雄地方法院98年度易
字第36號中華民國96年6 月11日第一審判決（起訴案號：臺灣高
雄地方法院檢察署96年度偵字第32070 號），提起上訴，本院判
決如下：
     主  文
上訴駁回。
    事實及理由
一、本案經本院審理結果，認第一審以上訴人即被告乙○○犯結
    夥竊盜罪，處有期徒刑7 月，認事用法及量刑均無不當，應
    予維持，並引用第一審判決書記載之事實、證據及理由（如
    附件）。
二、被告上訴意旨否認有何結夥竊盜犯行，並狀稱：伊並非甲○○與丙○○口中所說有參與竊行之「大胖」，係被誤認，原
    審採取甲○○與丙○○之說詞，其證據取捨應有錯誤云云；
    第按：證據之取捨及證據之證明力如何，由事實審法院自由
    判斷，此項自由判斷職權之行使，倘係基於日常生活經驗所
    得之定則者，即屬合於經驗法則。若本於理則上當然之定則
    所為之論斷，即為合乎論理法則，均不容任意指摘為違法或
    不當（最高法院30年上字第597 號判例、91年度台上字第23
    95號、83年度台上字第1008號等判決可資參照）。原審認定
    被告確有原判決事實欄所載之犯行，已依憑共同被告甲○○
    、丙○○於警詢之供述及偵查及原審中之證述、失竊之挖土
    機現場相片、贓物認領保管單等等，綜合各種相關證據而認
    定被告乙○○即係上開綽號「大胖」之人之事實，經查，證
    人甲○○於偵查中結證：「（問：你們三人是偷竊挖土機和
    貨車？）是大胖仔將挖土機及貨車開出來交給我。（提示乙○○彩色口卡照片兩張）綽號大仔男子是否是乙○○？）是
    。」等語明確（見偵一卷第20頁），足以認定。又證人甲○○於本件發生前，即與被告乙○○認識多年，業據其於原審
    審理時證稱：「（問：是否認識乙○○？）認識，沒有很熟
    ，在高雄認識的，在本案發生前就認識一段時間了，乙○○
    有時候下來高雄的時候我有看過而已。」等語明確（見原審
    卷三第44頁），則證人甲○○應無可能於偵查中，因照片不
    夠清晰或其他足以誤認容貌之因素，而錯誤指認彩色口卡上
    之被告乙○○之照片即係上開「大胖」之照片之可能。況且
    證人甲○○於偵查中具結擔保其證述真實，證述與其先前於
    警詢所述互核大致相符，又與被告乙○○為朋友關係，甚至
    被告乙○○會偶而至伊家中拜訪，當無於偵查中設詞攀誣被
    告乙○○之可能，再其證述之情節，非但指證被告犯罪，本
    身亦均因而涉犯相關罪名，更顯無虛構上情而陷自己於不利
    地位之理，是證人甲○○上開偵查中之證言，自堪採信。至
    於共同被告丙○○於警詢、偵訊、原審審訊時就所提示之乙○○照片是否為綽號大胖的男子，均供稱因天色太暗，我看
    不太清楚等語，其證詞雖未指認大胖是何人，然一致供述確
    實是與一名綽號大胖之人及甲○○一起去行竊等語，且就行
    竊過程、人數、各人參與分工之細節等均自始供述明確核與
    共同被告甲○○之供述相符，參合各項證據逐一敘明得心證
    之理由，核無任何憑空推論之情事，所為論斷，亦與經驗法
    則、論理法則，均屬無違。被告雖否認行竊，仍辯稱被誤認
    云云，無非執已經原審指駁並摒棄不採之辯解，重為事實上
    之爭辯，已不足以動搖原判決之本旨甚明；矧其就利己之辯
    解又無何舉證以供調查，自難信其辯解屬實，本件被告上訴
    為無理由，應予駁回。
三、被告經本院合法傳喚無正當理由未到庭，爰不待其到庭逕行
    判決。
據上論斷，應依刑事訴訟法第368 條、第373 條、第371 條，判
決如主文。
本案經檢察官鄭銘謙到庭執行職務。
中    華    民    國    98    年    9     月    30    日
              刑事第六庭    審判長法  官  王憲義
                                  法  官  邱永貴
                                  法  官  簡志瑩
以上正本證明與原本無異。
不得上訴。
中    華    民    國    98    年    9     月    30    日
                                  書記官  吳新貞


司法院資訊處製作；財團法人民間司法改革基金會備份。
